【裁判字號】    95,中交簡上,594
【裁判日期】    951011
【裁判案由】    公共危險
【裁判全文】
臺灣臺中地方法院刑事判決         95年度中交簡上字第594號
上  訴  人  甲○○
                    號
上列上訴人即被告因公共危險案件，不服本院臺中簡易庭九十五
年度中交簡字第一二六三號中華民國九十五年八月四日第一審簡
易判決（聲請簡易判決處刑案號：臺灣臺中地方法院檢察署九十
五年度偵字第一二六八二號），提起上訴，本院管轄第二審之合
議庭判決如下：
    主  文
上訴駁回。
甲○○緩刑貳年。
    犯罪事實及理由
一、本案經本院合議庭審理結果，認第一審簡易判決認事用法及
    量刑均無不當，應予維持，並引用第一審判決書記載之犯罪
    事實、證據及理由（如附件）。
二、上訴人即被告甲○○上訴意旨略以：伊因本案受有傷害而無
    法工作，無力再負擔易科罰金之費用，爰請諭知緩刑等語。
    經查：被告於檢察官聲請簡易判決處刑書所載時地，酒後已
    達不能安全駕駛之程度仍騎乘機車，經警攔檢測得其吐氣所
    含酒精濃度高達每公升一點二毫克等事實，業據被告坦承不
    諱，並有檢驗報告表、刑法第一百八十五條之三案件測試觀
    察紀錄表各一份在卷可稽，足見被告自白與事實相符。是核
    被告所為，係犯刑法第一百八十五條之三之服用酒類不能安
    全駕駛動力交通工具而駕駛罪。被告前開上訴意旨，僅關於
    量刑方面，與其行為成立酒後駕車公共危險罪無涉，其上訴
    為無理由，自應予駁回。
三、本院審酌被告前因故意犯罪受有期徒刑以上刑之宣告，惟於
    民國八十八年四月二十七日即已執行完畢，其於為本案犯行
    五年內未曾因故意犯罪受有期徒刑以上刑之宣告，此有臺灣
    高等法院被告全國前案紀錄一份在卷可參，又被告因本案受
    有頭部外傷併右側大腦硬膜下出血、右鎖骨脫位，目前有語
    言不清及左側肢體麻木無力現象，並因此無法工作生活陷入
    困境等情，此有診斷證明書、台中市北區長青里里長出具之
    證明書各一紙在卷可憑，審酌被告坦承犯行，因本案受有前
    揭傷害，經此偵審程序及刑之宣告，應知警惕而無再犯之虞
    ，本院綜合各情，認所宣告之刑以暫不執行為適當，爰予宣
    告緩刑二年，以啟自新。
據上論斷，應依刑事訴訟法第四百五十五條之一第一項、第三項
、第三百七十三條、第三百六十八條，刑法第七十四條第一項第
二款，判決如主文。
中    華    民    國    95    年    10    月    11    日
                  刑事第二庭  審判長法  官  林清鈞
                                    法  官  陳姵君
                                    法  官  郭書豪
上正本證明與原本無異。
本件不得上訴。
中    華    民    國    95    年    10    月    12    日
                                    書記官  陳美虹
附錄本案論罪科刑法條
刑法第一百八十五條之三
服用毒品、麻醉藥品、酒類或其他相類之物，不能安全駕駛動力
交通工具而駕駛者，處一年以下有期徒刑、拘役或三萬元以下罰
金。


司法院資訊處製作；財團法人民間司法改革基金會備份。
